臺灣南投地方法院民事判決
                                     109年度簡上字第66號
上  訴  人  陳中坪  

訴訟代理人  陳圻梓  
            蔡得謙律師
上  一  人
複  代理人  甘妮右    住臺中市○區○○路0段000號00樓    訴
訟代理人  蔡奕平律師
被  上訴人  陳萬枝  
            陳鐘色  
共      同
訴訟代理人  朱文財律師
上列當事人間請求返還土地事件，上訴人對於民國109 年9 月16
日本院南投簡易庭109 年度投簡字第199 號第一審民事簡易判決
提起上訴，本院於110年8月11日言詞辯論終結，判決如下：
    主  文
上訴駁回。
第二審訴訟費用由上訴人負擔。 
    事實及理由
一、上訴人方面：
  ㈠上訴人於原審主張略以：
  ⒈重測前坐落南投縣○○鄉○○段000 地號、面積14,762平方公尺
    之土地（下稱系爭土地）為上訴人、訴外人陳文淑、陳連成
    、陳鎮（均已歿）所共有，應有部分比例分別為3 分之1 、
    3 分之1 、2283分之495 、2283分之266 ，系爭土地於民國
    94年1 月協議（下稱系爭分割協議）分割為同段564 、564 
    之2 、564 之3 、564 之4 地號土地（下分別稱564 、564 
    之2 、564 之3 、564 之4 地號土地），仍維持共有，各共
    有人及應有部分比例同上，並於94年1 月14日交換應有部分
    ，交換後各筆土地所有人及面積如附表一所示，並於重測後
    編為南投縣○○鄉○○○段000 0000 0000 0000 0000 地號土地
    （下稱397 、385 、386 、398 、396 地號土地），除398 
    地號土地外，其所有人及面積如附表二所示；又上訴人就系
    爭土地應有部分面積為4,921 平方公尺，惟於分割重測後取
    得之397 地號土地面積為4,084.12平方公尺，面積短少837 
    平方公尺，而依臺灣高等法院臺中分院（下稱臺中高分院）
    105 年度上易字第89號判決（下稱系爭判決，原審為本院10
    3年度訴字第96號），上訴人短少之部分由被上訴人陳萬枝
    補貼新臺幣（下同）200,000 元，相當於300 平方公尺之土
    地，是上訴人仍短少537 平方公尺。
  ⒉又陳連成持有系爭土地應有部分由被上訴人陳萬枝繼承，而
    被上訴人陳萬枝取得之385 地號土地及依系爭判決取得之38
    6 地號土地（權利範圍1000分之293 ，面積為735.47平方公
    尺）、興建農舍8 戶之土地面積1,313.865 平方公尺，被上
    訴人陳萬枝共持有3,837.65平方公尺，惟被上訴人陳萬枝就
    系爭土地應有部分面積為3,201 平方公尺，加上向上訴人購
    買300 平方公尺之土地，應有面積為3,501 平方公尺，故被
    上訴人陳萬枝增加336.65平方公尺（含重測後增加之11.31 
    平方公尺），亦即被上訴人陳萬枝應有部分面積實際增加32
    5.64平方公尺；又陳鎮持有系爭土地應有部分由被上訴人陳
    鐘色繼承，被上訴人陳鐘色取得之396 地號土地面積與其就
    系爭土地應有部分面積1,719.97平方公尺增加220.03平方公
    尺；復系爭土地分割後面積之增加或減少並無相對價金之找
    補，上訴人面積短少537 平方公尺是由於被上訴人陳萬枝增
    加325.64平方公尺、被上訴人陳鐘色增加220.03平方公尺所
    致，且該增加及減少部分非出於共有人間之分割協議，況本
    件係因系爭判決改判訴外人陳志忠應將386 地號土地應有部
    分1000分之293 移轉與被上訴人陳萬枝，被上訴人陳萬枝於
    系爭判決亦自認並非購買上訴人全部減少之面積837 平方公
    尺，導致上訴人於系爭判決確定後，確實無理由減少537 平
    方公尺，上訴人係於此時才知悉土地面積有減少，是上訴人
    對被上訴人之不當得利返還請求權，於系爭判決確定時起始
    得行使，是上訴人提起本件訴訟未逾15年時效。上訴人確實
    有簽立同意書，但當時訴外人吳國斌（已歿）未給上訴人相
    關資料，且因信任吳國斌處理，所以未發現面積短少，嗣後
    才提起給付價金即本院本院105 年度訴字第330 號訴訟。
　⒊依民法第179 條之規定提起本件訴訟。並聲明：被上訴人陳
    萬枝應將其所有385 地號土地應有部分1000分之128及其所
    有386 地號土地應有部分1000分之35均移轉登記與上訴人；
    被上訴人陳鐘色應將其所有396 地號土地應有部分1000分之
    110移轉登記與上訴人；願供擔保，請准宣告假執行。
　㈡上訴人於本院補充陳述略以：
　⒈被上訴人陳萬枝、陳鐘色、上訴人、陳文淑於93年11月8 日
    各別與吳國斌訂立同意書（下分別稱系爭甲、乙、丙、丁同
    意書），委託吳國斌辦理分割系爭土地，系爭甲、乙、丙、
    丁同意書之內容不全然相同，系爭甲、乙、丙、丁同意書為
    各自獨立之契約，故無法以吳國斌與被上訴人、上訴人、陳
    文淑分別訂立同意書逕認為被上訴人、上訴人、陳文淑、就
    其等共有土地有分割協議。
  ⒉本件係因系爭判決陳志忠應將386 地號土地應有部分1000分
    之293 移轉登記與被上訴人陳萬枝，且被上訴人陳萬枝於系
    爭判決中亦明確自認並非購買上訴人全部減少之面積837 平
    方公尺，使上訴人於系爭判決確定後，無故減少537平方公
    尺之土地，上訴人於該時起始知悉其土地面積減少537 平方
    公尺，是上訴人之不當得利請求權時效應自系爭判決確定之
    時起算。
  ⒊再者，被上訴人陳鐘色及陳文淑之繼承人就系爭土地分割後
    實際分得之土地面積較原應有部分比例面積增加，當初各共
    有人曾經協議就實際分得土地面積有所增減之部分，以公告
    現值互為找補，被上訴人陳鐘色對上訴人負有補貼之義務，
    卻遲未給付，上訴人於105 年3 月28日對被上訴人陳鐘色、
    陳文淑之繼承人向本院起訴請求給付價金，經本院105 年度
    訴字第330 號判決駁回，上訴人不服，提起上訴，嗣經臺中
    高分院於106 年11月1 日以106 年度上易字第231 號判決駁
    回上訴確定。上訴人於前揭訴訟已對被上訴人陳鐘色為請求
    之意，故上訴人於109 年4 月16日提起本件訴訟，未逾15年
    之請求權時效。
二、被上訴人方面：
  ㈠被上訴人於原審抗辯略以：
  ⒈系爭土地原屬上訴人、被上訴人、陳文淑共有，於94年1 月1
    4日經全體共有人協議合併分割並辦理分割登記完畢，於協
    議分割前，因上訴人、被上訴人及陳文淑所分得之土地面積
    有所增減，因此經協議同意以找補之方式為之，並記載於土
    地登記申請書；又上訴人、被上訴人、陳文淑曾分別於93年
    11月8 日與吳國斌簽訂同意書，並製作分割協議圖，可知上
    訴人、被上訴人、陳文淑確均同意依同意書內容及所附分割
    協議圖分割系爭土地，而分別與吳國斌簽立同意書委任吳國
    斌代理系爭土地分割事宜，同意書並就各別共有人應負之義
    務特別記載於各該共有人與吳國斌間之同意書。又同意書雖
    非共有人間共同簽署訂立之文書，惟共有物分割協議非要式
    契約，不以共有人必須共同訂立書面為要件，只須共有人全
    體同意協議所定之分割方法，即生協議分割之效力，是以同
    意書仍可據為系爭土地共有人間之分割協議，故同意書關於
    系爭土地如何原物分配予各共有人及各共有人間有無互為補
    償必要，抑或如何補償等分割協議之約定，對各共有人即生
    拘束效力。
  ⒉又系爭判決、本院105 年度訴字第330 號判決、臺中高分院1
    06 年度上易字第231 號判決就系爭土地分割後，各共有人
    所取得之土地面積與分割前應有部分面積有所增減，及相互
    間之找補部分，亦有實體上之審酌，且被上訴人陳萬枝之前
    有透過吳國斌給付500,000元與上訴人，係針對300 平方公
    尺部分，上訴人另外減少的部分與被上訴人陳萬枝無關，被
    上訴人陳萬枝於分割後亦減少面積1,754.5平方公尺，究其
    減少、增加之原因為何，被上訴人並非請求權人且與本院10
    3 年度訴字第96號判決及系爭判決案件內容無關，上訴人亦
    未主張，法院就此部分亦未判斷，系爭土地之分割，各共有
    人間係透過吳國斌居中協調，並分別與吳國斌定有約定，吳
    國斌與其他共有人間是否有其他約定，亦無從得知，且系爭
    土地分割後，真正增加土地面積的是被上訴人陳鐘色及陳文
    淑；復上訴人、被上訴人、陳文淑係依法進行協議分割，則
    該土地分割協議之約定當然有效，被上訴人所分得之土地非
    無法律上之原因，即非不當得利，縱認上訴人有不當得利之
    請求權，自分割登記後開始起算，上訴人已罹於15年請求權
    時效。並聲明：上訴人之訴駁回。
  ㈡被上訴人於本院補充陳述略以：
  ⒈系爭甲、乙、丙、丁同意書雖分別標示原共有人各分得之位
    置及面積，惟4 份同意書均記載：「茲為土地分割，經共有
    土地人四人，陳文淑、陳中坪、陳鐘色、陳萬枝，同意如後
    ，甲方共有所有土地坐落名間鄉赤水段第五六四地號面積一
    四七六二平方公尺，所有權人分割按圖分配持分…辦理共有
    土地…其土地分割之細節訂『土地分割同意書』載明之」等語
    ，足見被上訴人、上訴人、陳文淑均同意依同意書內容及所
    附之分割協議圖分割系爭土地，因而分別簽立同意書委任吳
    國斌辦理系爭土地分割事宜。故系爭甲、乙、丙、丁同意書
    對各共有人生拘束效力。
  ⒉系爭甲、乙、丙、丁同意書雖分別為下列記載：被上訴人陳
    萬枝標得A9，補貼吳國斌500,000 元；被上訴人陳鐘色之茶
    樹如於分割後毀損，吳國斌應按每株150 元賠償；如加減被
    上訴人陳萬枝補貼上訴人200,000 元；陳文淑加減坪數無補
    貼。此乃就各共有人原物分配之位置及各共有人間相互補償
    金額部分為個別約定，且吳國斌已依上開內容履行完畢，足
    認各共有人全體均同意系爭甲、乙、丙、丁同意書內容之約
    定，被上訴人並無因此受有不當得利。
三、原審經斟酌兩造之攻擊、防禦方法後，判決駁回上訴人之訴
    。上訴人不服，提起上訴，並聲明：原判決廢棄；被上訴人
    陳萬枝應將其所有385 地號土地應有部分1000分之128及其
    所有386 地號土地應有部分1000分之35移轉登記與上訴人；
    被上訴人陳鐘色應將其所有396 地號土地應有部分1000分之
    110移轉登記與上訴人。被上訴人則聲明：如主文第1項所示
    。
四、兩造不爭執事項：
  ㈠系爭土地面積14,762平方公尺原為上訴人、被上訴人陳萬枝
    、陳鐘色、陳文淑所共有，應有部分比例分別為3分之1 、2
    283分之495 、2283分之266 、3 分之1 。
  ㈡兩造、陳文淑於93年11月8 日與吳國斌就系爭土地簽立土地
    分割同意書。
  ㈢系爭土地於94年2 月間經全體共有人協議分割為5 筆土地，
    分割後之情形如下：
  ⒈上訴人取得564 地號土地，面積4,075平方公尺，重測後為出
    林虎段397 地號土地，面積4,084.12平方公尺。
  ⒉被上訴人陳萬枝取得564 之2 地號土地，面積1,777 平方公
    尺，重測後為出林虎段385 地號土地，面積1,788.31平方公
    尺。
  ⒊陳文淑取得564 之3 地號土地，面積2,500 平方公尺，重測
    後為出林虎段386 地號土地，面積2,510.13平方公尺、564 
    之5 地號土地，面積4,470 平方公尺，重測後為出林虎段39
    8 地號土地，面積4,476.11平方公尺。
  ⒋被上訴人陳鐘色取得564 之4 地號土地，面積1,940 平方公
    尺，重測後為出林虎段396 地號土地，面積1,954.66 平方
    公尺。
  ㈣兩造、陳文淑分別於93年11月8 日與吳國斌就系爭土地分割
    事宜簽立同意書。
  ㈤上訴人對於被上訴人陳萬枝抗辯，以200,000 元向上訴人購
    買300平方公尺土地不爭執。
  ㈥上訴人於105 年3 月28日對陳鐘色、陳文淑之繼承人提起訴
    訟，以系爭分割協議有土地分割後應按原應有部分比例面積
    差額按公告現值互相補償之合意，請求陳鐘色、陳文淑之繼
    承人補償，經本院105 年度訴字第330 號判決駁回，上訴人
    不服，提起上訴，嗣經臺中高分院106 年度上易字第231 號
    判決駁回上訴確定。
五、兩造爭執事項：
  ㈠上訴人主張經系爭分割協議分割系爭土地，其受分配土地面
    積較分割前按原應有部分比例計算短少537 平方公尺受有損
    害，被上訴人因上訴人短少土地而受有利益，屬不當得利，
    是否有據？
  ㈡承㈠，如是，上訴人對被上訴人之不當得利返還請求權是否罹
    於時效？
  ㈢上訴人依不當得利之法律關係，請求被上訴人分別移轉385、
    395 地號土地應有部分與上訴人，是否有據？
六、本院之判斷：
  ㈠兩造不爭執事項㈠至㈥之事實，為兩造所不爭執（見本院卷第1
    27 頁至第128-1 頁），復有系爭判決、385 、386 、396 
    、397 、398 地號土地登記第一類謄本及地籍圖謄本、系爭
    甲、乙、丙、丁同意書在卷可佐（見原審卷第31頁至第45頁
    、第47頁至第65頁、本院卷第139頁至第142 頁），並經本
    院調取本院103 年度訴字第96號、臺中高分院105 年度上易
    字第89號、本院105 年度訴字第330 號、臺中高分院106 年
    度上易字第231 號卷宗核閱無訛，首堪認定為真實。
  ㈡按無法律上之原因而受利益，致他人受損害者，應返還其利
    益；雖有法律上之原因，而其後已不存在者，亦同，民法第
    179條固有明文。民法第179條規定不當得利之成立要件，必
    須無法律上之原因而受利益，致他人受損害，且該受利益與
    受損害之間有因果關係存在（最高法院95年度台上字第1722
    號判決意旨參照）。民法第179條規定之不當得利，須當事
    人間財產損益變動，即一方所受財產上之利益，與他方財產
    上所生之損害，係由於無法律上之原因所致者，始能成立；
    倘受益人基於債權或物權或其他權源取得利益，即屬有法律
    上之原因受利益，自不成立不當得利（最高法院101年度台
    上字第1411號判決意旨參照）。不動產協議分割契約係債權
    契約，非屬要式契約，不以訂立書面、或其他一定形式為要
    件，袛須共有人間確有協議分割即同意共有物分割方法之事
    實，各共有人即應受分割協議之拘束。各共有人既已就共有
    土地本於協議分割契約完成分割登記，其各自單獨取得土地
    之一部分，係本於契約取得，自非無法律上原因，縱有其中
    共有人分得之土地有較應有部分為高之情事，該共有人所分
    得者係根據共有人間之協議分割所得，亦非無法律上原因。
　㈢上訴人主張系爭土地於分割後，其取得之面積扣除被上訴人
    陳萬枝支付200,000 元向其購買約300 平方公尺後仍較前短
    少537 平方公尺，被上訴人分得土地面積增加，上訴人則減
    少，被上訴人多分得土地為不當得利等語，惟為被上訴人所
    否認，並以前詞置辯。經查：
  ⒈系爭土地之原共有人即兩造、陳文淑雖分別與吳國斌簽立系
    爭甲、乙、丙、丁同意書，而非共同簽署同意書，惟4份同
    意書均共同記載：「茲為土地分割，經共有土地人四人，陳
    文淑、陳中坪、陳鐘色、陳萬枝，同意如後，甲方共有所有
    土地坐落名間鄉赤水段第五六四地號面積一四七六二平方公
    尺，所有權人分割按圖分配□持分…辦理共有土地…分割費用
    每人新臺幣貳萬元正，同意委託乙方代為分割…其土地分割
    之細節訂『土地分割同意書』載明之」等語，且系爭甲、乙、
    丙、丁同意書所附之分割協議書完全相同，可見系爭土地之
    原共有人即上訴人、陳文淑、被上訴人確均同意依系爭甲、
    乙、丙、丁同意書內容及所附之分割協議圖分割系爭土地，
    而分別與吳國斌簽立系爭甲、乙、丙、丁同意書委任吳國斌
    代理本件土地分割事宜；系爭甲、乙、丙、丁4份同意書並
    就各別共有人應負之義務特別記載於各該共有人與吳國斌間
    之同意書。則系爭甲、乙、丙、丁同意書雖非系爭土地之共
    有人間共同簽署訂立之文書，然依上開說明，共有物分割協
    議，本非要式契約，不以共有人必須共同訂立書面為要件，
    只須共有人全體同意協議所定之系爭土地分割方法，即生系
    爭土地協議分割之效力，是以系爭甲、乙、丙、丁同意書，
    仍可據為系爭土地共有人間之分割協議，乃屬當然。故該等
    同意書關於系爭土地如何原物分配予各共有人及各共有人間
    有無互為補償必要，亦或如何補償等分割協議之約定，對各
    共有人即生拘束效力。
　⒉兩造、陳文淑依系爭分割協議分割後，被上訴人陳萬枝取得3
    85 地號土地及被上訴人陳鐘色取得396 地號土地，且依上
    開385、396地號土地登記第一類謄本所示，被上訴人陳萬枝
    取得385 地號土地及被上訴人陳鐘色取得396 地號土地之原
    因為共有物分割乙節，為上訴人所不爭執（見本院卷第170
    頁）；另臺中高分院105年度上易字第89號即系爭判決認系
    爭土地共有人分別與吳國斌簽立系爭同意書，共同同意分割
    系爭土地，其中分割及重劃後之386地號土地暫時登記於陳
    文淑名下，陳文淑依約定應同意被上訴人陳萬枝取得386地
    號土地其中A9應有部分，陳志忠依系爭分割協議之共有物分
    割關係及繼承關係，應將386地號土地應有部分1000分之293
    移轉登記與被上訴人陳萬枝所有，故判決陳志忠應移轉登記
    386地號土地應有部分1000分之293與被上訴人陳萬枝（見原
    審卷第42頁），則被上訴人陳萬枝取得385 地號土地、386
    地號土地應有部分1000分之293及被上訴人陳鐘色取得396 
    地號土地之法律上原因即為兩造、陳文淑間之系爭分割協議
    ，至為灼然。準此而言，被上訴人陳萬枝受領385地號土地
    、386地號土地應有部分1000分之293及被上訴人陳鐘色受領
    396地號土地並非無法律上之原因而受利益，自無不當得利
    可言。
　⒊上訴人主張被上訴人於分割後，分得土地較分割前之應有部
    分比例計算增加，被上訴人受有利益等等。被上訴人陳萬枝
    受領385地號土地、386地號土地應有部分1000分之293及被
    上訴人陳鐘色受領396地號土地有法律上之原因，已如前述
    。被上訴人陳萬枝於分割前依其應有部分比例計算土地面積
    為3,201 平方公尺（計算式：14,762×2283分之495＝3,200.6
    ，四捨五入至整數位），而被上訴人陳萬枝於土地分割後所
    分得之土地為385 地號土地，面積1,788.31平方公尺，及38
    6 地號土地應有部分1000分之293，被上訴人陳鐘色於分割
    前依其應有部分比例計算土地面積為1,720 平方公尺（計算
    式：14,762×2283分之266＝1,719.9，四捨五入至整數位），
    而被上訴人陳鐘色於土地分割後所分得之土地為396 地號土
    地，面積1,954.66平方公尺，顯見被上訴人陳萬枝於土地分
    割後較按分割前應有部分比例計算，其分得之土地面積並無
    較多。再者，土地之分割方案所考量之原因眾多，按應有部
    分比例計算面積僅係定分割方案之參考因素之一，各共有人
    分得之土地面積並非以按應有部分比例計算之面積為準，土
    地之使用狀況及分得土地之位置亦常為共有人協議分割時所
    考量之重要因素，自難以被上訴人陳鐘色分得之土地面積較
    按分割前應有部分比例計算之面積為多，遽認其受有利益。
    上訴人主張被上訴人於系爭土地分割後多分得土地而受有不
    當利益等等，並不可採。
　㈣按請求權，因15年間不行使而消滅；消滅時效，自請求權可
    行使時起算；因請求、聲請調解而中斷；時效完成後，債務
    人得拒絕給付，民法第125 條本文、第128 條前段、第129 
    條第1 項第1 款、第2 項第2 款、第144 條第1 項分別定有
    明文。所謂請求權可行使時，乃指權利人得行使請求權之狀
    態，亦即係指行使請求權在法律上無障礙時而言；請求權人
    因疾病、權利人不在、權利存在之不知或其他事實上障礙，
    不能行使請求權者，時效之進行，不因此而受影響。又義務
    人實際上能否為給付，亦非所問（最高法院63年度台上字第
    1885號、84年度台上字第2542號判決意旨參照）。如當事人
    於前後訴訟主張不同之請求權，當事人於前後訴訟主張之請
    求權既不相同，當事人於前訴訟之主張自無中斷後訴訟請求
    權時效之效果。
　㈤經查：
  ⒈被上訴人陳萬枝受領385地號土地、386地號土地應有部分100
    0分之293及被上訴人陳鐘色受領396地號土地有法律上之原
    因，已如前述。縱認被上訴人陳萬枝受領385地號土地、386
    地號土地應有部分1000分之293及被上訴人陳鐘色受領396地
    號土地無法律上之原因，上訴人對被上訴人有不當得利請求
    權，該請求權時效應自辦理共有物分割登記後即94年2 月3 
    日起算，然上訴人於109 年4月16日提起本件訴訟，有起訴
    狀上本院收文章戳可憑（見原審卷第15頁），已逾15年之時
    效期間，故縱然上訴人對被上訴人有不當得利之請求權存在
    ，亦因被上訴人為時效抗辯拒絕給付，而歸於消滅。至上訴
    人主張其不當得利返還請求權應自於系爭判決確定時即其知
    悉土地確定短少時起算等等。然土地於分割後，面積有無短
    少，是輕易可了解之事，如依上訴人主張之起算點，將使請
    求權時效長期處於不確定之狀態，故上訴人上開主張並不可
    採。
  ⒉上訴人雖於105 年3 月28日曾依系爭分割協議之法律關係及
    民法第367 條規定，對陳文淑之繼承人即訴外人陳謝兩、陳
    志忠、陳麗真、陳秀麗、陳秀桃、陳秀榮、被上訴人陳鐘色
    提起給付價金之訴訟，即依土地登記申請書(16)申請登記以
    外之約定事項欄所載請求找補之價金，上訴人於該訴訟之請
    求權係系爭分割協議之法律關係及民法第367 條規定，與本
    件之請求權即民法第179 條規定，二者之請求權基礎之法律
    關係並不相同，並非不能分別行使，上開二種法律關係請求
    權之行使仍端視上訴人之主張而定，如上訴人於行使權利時
    已表明據以請求之法律關係僅係其中之一時，自難認其就該
    權利之行使同時含有二種法律關係，並認得同時使二種法律
    關係之請求權發生消滅時效中斷之效果，否則，被上訴人就
    上訴人所未主張行使之法律關係，既無從為任何之抗辯，如
    遽令生消滅時效中斷之效果，顯非消滅時效之立法本意。準
    此，上訴人於該訴訟既已表明依系爭分割協議之法律關係及
    民法第367 條規定請求被上訴人陳鐘色給付價金，顯僅在行
    使依契約關係所生之價金給付請求權，揆諸上開說明，應僅
    就契約關係所生之價金給付請求權生中斷之效果，其未表明
    行使之民法第179 條不當得利返還請求權，自難認生時效中
    斷之效果。故縱認上訴人對被上訴人有不當得利返還請求權
    ，該請求權時效亦不因其對被上訴人陳鐘色提起上開給付價
    金訴訟而中斷，請求權已罹於時效而消滅。
七、綜上所述，被上訴人陳萬枝受領385地號土地、386地號土地
    應有部分1000分之293及被上訴人陳鐘色受領396地號土地有
    法律上之原因；縱上訴人對被上訴人有不當得利返還請求權
    ，亦因罹於15年時效而消滅。從而，上訴人依民法179條規
    定，請求被上訴人陳萬枝將其所有385 地號土地應有部分10
    00分之128及其所有386 地號土地應有部分1000分之35移轉
    登記與上訴人；被上訴人陳鐘色將其所有396 地號土地應有
    部分1000分之110移轉登記與上訴人，為無理由，應予駁回
    。原審為上訴人敗訴之判決，認事用法，洵屬正當。上訴意
    旨仍指摘原判決不當，求予廢棄改判，為無理由，應駁回其
    上訴。
八、本件事證已臻明確，兩造其餘攻擊防禦方法及所提證據，經
    核與判決之結果不生影響，爰不逐一論述，併此敘明。
九、據上論結，本件上訴為無理由，依民事訴訟法第436 條之1
    第3 項、第449 條第1 項、第78條，判決如主文。
中　　華　　民　　國　 110　　年　  9  　月　　 8 　　日
                  民事第二庭審判長法  官  徐奇川
                                  法  官  劉玉媛
                                  法  官  楊亞臻
以上正本係照原本作成。
本判決不得上訴。
中　　華　　民　　國　　110 　年　　9 　　月　　11　　日
                                  書記官  陳雅雯
附表一：
地號 所有權人 權利範圍 面積（平方公尺） 南投縣○○鄉○○段000地號土地 陳中坪 1 分之1 4,075 南投縣○○鄉○○段000○0地號土地 陳萬枝（陳連成繼承人） 1 分之1 1,777 南投縣○○鄉○○段000○0地號土地 陳文淑 1 分之1 6,970 南投縣○○鄉○○段000○0地號土地 陳鐘色（陳鎮繼承人） 1 分之1 1,940 
附表二：
地號 所有權人 權利範圍 面積（平方公尺） 南投縣○○鄉○○○段000地號土地 陳中坪 1分之1 4,084.12 南投縣○○鄉○○○段000地號土地 陳萬枝 1分之1 1,788.31 南投縣○○鄉○○○段000地號土地 陳鐘色 1分之1 1,954.66 南投縣○○鄉○○○段000地號土地（原陳文淑所有） 陳俊翔 1000分之293 2,510.13  陳志忠 1000分之414   陳萬枝 1000分之293